臺灣板橋地方法院交通事件裁定　　　　96年度交聲字第1142號
原處分機關　交通部公路總局臺北區監理所
異　議　人
即受處分人　甲○○
上列異議人即受處分人因違反道路交通管理處罰條例案件，對於
交通部公路總局臺北區監理所於96年7 月20日所為之處分（原處
分案號：北監自裁字第裁40-C00000000號），聲明異議，本院裁
定如下：
    主  文
異議駁回。
    理  由
一、原處分機關略以：異議人即受處分人甲○○於民國96年5 月
    19日8 時許，駕駛車號CQ-6387 號自用小貨車，行經臺北縣
    樹林市○○路600 之1 號時，因「駕駛汽車肇事致人重傷或
    死亡而逃逸」之違規行為，經臺北縣政府警察局樹林分局交
    通分隊警員於96年6 月11日填製臺北縣政府警察局北縣警交
    字第C00000000 號舉發違反道路交通管理事件通知單（下稱
    舉發通知單）逕行舉發，並經原處分機關於96年7 月20日以
    北監自裁字第裁40-C00000000號號違反道路交通管理事件裁
    決書，依道路交通管理處罰條例第62條第4 項、第67條第1
    項（原處分疏未引用第67條第1 項）之規定，裁處罰鍰新臺
    幣（下同）9,000 元，永久吊銷駕駛執照，並終身不得考領
    駕駛執照。
二、異議意旨略以：伊於案發時，恰巧駕車行經車禍現場，並偶
    然發覺有人騎機車倒地，乃停車報警，且伊自信並非肇事者
    ，乃於報警後駕車離開，並非肇事逃逸，為此聲明異議，請
    求撤銷原處分云云。
三、按駕駛人肇事致人受傷而逃逸者，吊銷其駕駛執照；致人重
    傷或死亡而逃逸者，吊銷其駕駛執照，並不得再考領，道路
    交通管理處罰條例第62條第4 項定有明文。又汽車駕駛人，
    曾依第62條第4 項後段規定吊銷駕駛執照者，終身不得考領
    駕駛執照，同條例第67條第1 項亦有明文。
四、經查：本件異議人甲○○於96年5 月19日8 時許，駕駛車號
    CQ-6387 號之自用小客車，行經臺北縣樹林市○○路600 之
    1 號時，有「駕駛汽車肇事致人重傷或死亡而逃逸」之違規
    行為，業據異議人於警詢時自承有駕車行經該處之情，復經
    現場目擊證人葉佳璟於警詢時證述明確，且有道路交通事故
    調查報告表、道路交通事故調查報告表(一)、(二)各1 紙、現場
    照片、監視錄影翻拍照片各15張附卷可稽，堪認屬實。被告
    雖辯稱：伊並非肇事者，被害人非遭伊所駕之車輛撞擊云云
    ，然依異議人警詢時自承：我有聽到碰的一聲等語，及證人
    即異議人駕車所搭載之乘客蔡榮輝於警詢時證稱：我們的車
    就沿環河路一直行駛，突然我聽到我的右後方有機車撞擊的
    聲音。……我請我姐夫（甲○○）（即異議人）將車輛往右
    側路邊停靠，當時我馬上下車往後看，我看到1 輛機車及一
    個人倒在道路上等語，可知異議人與其車上之乘客蔡榮輝，
    均有聽到被害人所駕機車遭撞擊之聲音，亦隨即停車發現被
    害人與其所騎乘機車遭撞擊而倒地之情形，顯見異議人所駕
    之車輛與被害人蔡宜宏所騎乘之車輛相距甚近，並有發生撞
    擊。再觀諸現場目擊證人葉佳璟於警詢時證稱：當時我駕駛
    自小客9G-801 9號，沿桃園市○○路往鶯歌方向直行，而行
    駛至肇事地點時，我就停止中。我目睹自小貨右側後輪碾過
    右側機車騎士頭部，因為自小貨車子有跳動等語，且參以監
    視錄影翻拍照片可知，在照片最左側之車道僅有1 輛自用小
    貨車與1 輛機車併行，且該2 車併行一小段距離後，機車即
    倒在該自用小貨車旁，期間均無其他車輛靠近等情，在在足
    徵被害人所騎機車係遭異議人所駕之自用小貨車撞擊倒地後
    ，再遭異議人之車輛碾壓而過，以致被害人因而受有車底壓
    軋及創傷性血氣胸，導致呼吸性休克死亡。又異議人雖有推
    由附載之乘客蔡榮輝以行動電話報警之情，此經證人蔡榮輝
    於警詢時證述明確，然異議人於蔡榮輝報警後，並未下車等
    待警員到來，而係直接駕車離去，事後經到場處理之警員偵
    查後知悉肇事者為異議人後，始通知異議人到場說明之情，
    亦經異議人於警詢時供承無誤，核與現場目擊證人葉佳璟於
    警詢時證述相符，可知被告在明知所駕車輛與機車發生撞擊
    並輾壓過該機車騎士，導致該機車騎士死亡，惟異議人僅委
    由同車友人報警後，隨即駕車離去，足認異議人確有駕駛汽
    車肇事致人死亡而逃逸之違規行為無疑。
五、綜上所述，本件異議人確有於前揭時、地，有「駕駛汽車肇
    事致人重傷或死亡而逃逸」之違規行為，事證明確。從而，
    原處分機關依道路交通管理處罰條例第62條第4 項、第67條
    第1 項（原處分疏未引用第67條第1 項）之規定，裁處罰鍰
    9,000 元，永久吊銷駕駛執照，並終身不得考領駕駛執照，
    ，其認事用法均無違誤，裁罰亦無不當，本件異議為無理由
    ，應予駁回。
據上論斷，應依道路交通管理處罰條例第87條第2 項，道路交通
案件處理辦法第19條，裁定如主文。
中　　華　　民　　國　　96　　年　　11　　月　　26　　日
                  交通法庭      法　官  鄧雅心
以上正本證明與原本無異。
如不服本裁定應於送達後5日內向本院提出抗告狀。
                                書記官　黃頌棻
中　　華　　民　　國　　96　　年　　11　　月　　26　　日
